臺灣新北地方法院三重簡易庭小額民事判決
111年度重小字第2343號
原      告  南山產物保險股份有限公司

法定代理人  蔡漢凌
訴訟代理人  黃嘉德
訴訟代理人  洪啟軒
被      告  鮑四維


上列當事人間請求侵權行為損害賠償事件，於民國111年8月24日
言詞辯論終結，本院判決如下：
    主  文
被告應給付原告新臺幣壹萬柒仟肆佰零壹元，及自民國一百一十
一年六月十四日起至清償日止，按年息百分之五計算之利息。
原告其餘之訴駁回。
訴訟費用新臺幣壹仟元由被告負擔新臺幣伍佰肆拾肆元，餘由原
告負擔。
本判決原告勝訴部分得假執行。
    理由要領
一、折舊額計算式：車號000-0000號自小客貨車（下稱系爭車輛
    ）係於民國105年12月12日出廠領照使用，有行車執照在卷
    可佐，至109年9月9日受損時，已使用3年8月餘，而本件修
    復費用為新臺幣（下同）32,001元（含工資暨補漆23,272元
    、材料費用8,729元），有估價單、統一發票在卷可憑，惟
    材料費係以新品換舊品，更新零件之折舊價差顯非必要，自
    應扣除。本院依「營利事業所得稅查核準則」第95條第6項
    ：「固定資產提列折舊採用平均法、定率遞減法或年數合計
    法者，以一年為計算單位；其使用期間未滿一年者，按實際
    使用之月數相當於全年之比例計算之；不滿一月者，以月計
    。」之規定，另依行政院所頒「固定資產耐用年數表」及「
    固定資產折舊率表」之規定，可知非運輸業用客車、貨車之
    耐用年數為5年，依定率遞減法每年折舊千分之369，其最後
    一年之折舊額，加歷年折舊累積額，總和不得超過該資產成
    本原額之10分之9之計算結果，系爭車輛之折舊年數以3年9
    月計，則其修理材料費扣除折舊後之餘額為1,586元（計算
    書詳如附表所示，元以下四捨五入，下同）。至於工資暨補
    漆部分，被告應全額賠償，合計被告應賠償原告之修車費用
    共24,858元（計算式：1,586元＋23,272元＝24,858元）。
二、惟按「『停』標字，用以指示車輛至此必須停車再開。設於停
    止線將近之處....。」又「『慢』字，用以警告車輛駕駛人前
    面路況變遷，應減速慢行。」道路交通標誌標線號誌設置規
    則第177條第1項、第163條第1項分別定有明文。復按損害之
    發生或擴大，被害人與有過失者，法院得減輕賠償金額或免
    除之，民法第217條第1項亦定有明文。查本件事故之發生，
    被告固有未停車再開之過失，惟原告承保系爭車輛之駕駛人
    楊芳明，亦同有行經設有「慢」字標字之無號誌交叉路口時
    ，未有減速慢行之過失，此有道路交通事故現場圖等附卷可
    稽，復為原告所不爭執，足見楊芳明對本件事故之發生與有
    過失，依法原告應承擔其過失責任甚明。本院綜合雙方過失
    情節及相關事證，認楊芳鴨之過失程度為10分之3，被告之
    過失程度為10分之7，是被告須賠償原告之金額應減為17,40
    1元（計算式：24,858元×7/10＝17,401元）。
中　　華　　民　　國　　111 　年　　8 　　月　　31　　日
                      法  官  趙義德
以上正本係照原本作成。
如不服本判決，應於送達後20日內，向本院提出上訴狀，並表明
上訴理由（上訴理由應表明一、原判決所違背之法令及具體內容
。二、依訴訟資料可認為原判決有違背法令之具體事實。），如
於本判決宣示後送達前提起上訴者，應於判決送達後20日內補提
上訴理由書（須附繕本），如未於上訴後20日內補提合法上訴理
由書，法院得逕以裁定駁回上訴。
中　　華　　民　　國　　111 　年　　8 　　月　　31　　日
                      書記官  張裕昌

附表
-----
折舊時間           金額
第1年折舊值        8,729×0.369=3,221
第1年折舊後價值    8,729-3,221=5,508
第2年折舊值        5,508×0.369=2,032
第2年折舊後價值    5,508-2,032=3,476
第3年折舊值        3,476×0.369=1,283
第3年折舊後價值    3,476-1,283=2,193
第4年折舊值        2,193×0.369×(9/12)=607
第4年折舊後價值    2,193-607=1,586